# 同一控制下的业务合并

提问人：jiangjun4310 时间：2011-05-24 18:50:25
版主和各位老师，您们好！ 最近在做一个ipo的客户遇到这样一个问题，该公司为了避免同业竞争进行了业务合并，合并方式为合同转签，合同转签的概念是把母公司签订的合同转签到本公司名下即原合同的乙方是母公司现在变为本公司，那么在执行的项目合同在转签日后由本公司实施，涉及到转签的合同业务主要是母公司三个事业部的项目，这三个事业部都有自己的核算体系，可以单独出具报表但不对外出具，母公司是按照事业部核算的，请问，这种情况我们是不是要按照业务合并的方式来进行处理，如果是，那么纳入本公司合并报表的三个事业部的报表构成要素有哪些，是要纳入全部的资产负债表、利润表、现金流量表还是只纳入报表的部分科目，我们考虑了只纳入资产负债表中的四个往来科目和全部的利润表，我感觉这样做不是太合理，请老师们帮忙给解答一下，谢谢。

回答人：chenyiwei
业务合并中收购资产的范围是什么？是否实质上包括该三个事业部的整体经营性资产？ 一般情况下，对于构成同一控制下业务合并的情形，模拟合并日之前的合并报表时，应当包含该事业部的完整报表（而不仅仅是被收购的资产项目），然后视同在收购日将不纳入收购范围的资产和负债剥离给母公司，并支付收购对价，只留下收购范围内的资产。

回答人：chenyiwei
回复 藤椅 jiangjun4310 的帖子因为不涉及经营性资产的转移，你所说的做法应该是比较合理的。 2009 年保代培训班关于IPO财务审核的课件中就有两个互相对照的“是否构成业务合并”的例子（其中一个是转移一条生产线；另一个只是整个一个销售公司），你可以参考一下。